臺灣臺北地方法院刑事裁定
110年度聲字第1505號
聲明異議人
即  受刑人  李傑  



上列聲明異議人即受刑人因違反槍砲彈藥刀械管制條例等案件，
對臺灣臺北地方檢察署檢察官之執行指揮（109度執更弗字第140
6號）聲明異議，本院裁定如下：
    主  文
聲明異議駁回。
    理  由
一、聲明異議意旨略以：聲明異議人即受刑人甲○（下稱受刑人
    ）前因反擄人勒贖案件，於民國100年7月20日入監執行，並
    於104年5月7日縮短刑期假釋出監併付保護管束，保護管束
    期間至106年12月5日止。受刑人因犯妨害性自主案件，經臺
    灣基隆地方法院以108年度侵訴緝字第1號判決判處有期徒刑
    4月，共10罪、有期徒刑6月，共5罪，應執行有期徒刑1年2
    月確定，嗣經法務部於110年7月15日以法矯字第1100104374
    0號撤銷假釋，現由臺灣臺北地方檢察署以109度執更弗字第
    1406號執行指揮書執行殘餘刑期3年1月8日。然法務部撤銷
    假釋之時間距受刑人假釋期滿已逾3年，依刑法第78條第1項
    後段規定，應不得撤銷假釋，故對檢察官之執行指揮聲明異
    議。
二、按109年1月15日修正公布，109年7月15日施行之監獄行刑法
    第153條規定：「（第1項）本法中華民國108年12月17日修
    正之條文施行前，因撤銷假釋已繫屬於法院之聲明異議案件
    ，尚未終結者，於修正施行後，仍由原法院依司法院釋字第
    681號解釋意旨，依刑事訴訟法之規定審理。（第2 項）前
    項裁定之抗告、再抗告及本法中華民國108年12月17日修正
    之條文施行前已由地方法院或高等法院終結之聲明異議案件
    之抗告、再抗告案件，尚未終結者，於修正施行後由高等法
    院或最高法院依司法院釋字第681號解釋意旨，依刑事訴訟
    法之規定審理。（第3項）本法中華民國108年12月17日修正
    之條文施行前，因撤銷假釋得聲明異議之案件，得於修正施
    行日之次日起算30日內，依本法規定向管轄地方法院行政訴
    訟庭提起訴訟。」又按假釋制度之目的在使受徒刑執行而有
    悛悔實據並符合法定要件者，得停止徒刑之執行，以促使受
    刑人積極復歸社會。而假釋處分經主管機關作成後，受假釋
    人因此停止徒刑之執行而出獄，如復予以撤銷，再執行殘刑
    ，非特直接涉及受假釋人之人身自由限制，對其復歸社會後
    而享有之各種權益，亦生重大影響。故假釋之撤銷屬刑事裁
    判執行之一環，為廣義之司法行政處分，因此，受假釋人對
    於檢察官所指揮執行撤銷假釋之原因事實，如有不服，得依
    刑事訴訟法第484條之規定，向當初諭知該刑事裁判之法院
    聲明異議，以求救濟，此固據司法院釋字第681 號解釋揭示
    在案。惟監獄行刑法業於109年1月15日經總統修正公布，並
    自公布日後6個月即109年7月15日施行。該法第153 條第3 
    項規定「本法中華民國108年12月17日修正之條文施行前，
    因撤銷假釋得聲明異議之案件，得於修正施行日之次日起算
    30日內，依本法規定向管轄地方法院行政訴訟庭提起訴訟」
    ，是此類因撤銷假釋得聲明異議案件，於監獄行刑法修正施
    行後，應循上開行政爭訟途徑尋求救濟（最高法院109年度
    台抗字第1826號裁定意旨參照）。
三、經查：
  ㈠受刑人前①因擄人勒贖案件，經本院以98年度重訴字第12號判
    決處有期徒刑7年2月，上訴後，經臺灣高等法院以98年度上
    訴字第4810號、最高法院以99年度台上字第2486號判決分別
    駁回上訴確定。受刑人入監執行後，於104年4月24日經法務
    部以法授矯字第10401048351號函核准假釋，受刑人並於104
    年5月7日出監。嗣又因犯妨害性自主案件，經臺灣基隆地方
    法院以108年度侵訴緝字第1號判決有期徒刑4月，共10罪、
    有期徒刑6月，共5罪，應執行有期徒刑1年2月，上訴後，經
    臺灣高等法院以108年度侵上訴字第323號判決駁回上訴確定
    ，而經法務部以109年6月11日以法授矯教字第10901054740
    號函撤銷其假釋。臺灣臺北地方檢察署檢察官遂以109度執
    更弗字第1406號執行指揮書指揮執行上開假釋撤銷後之殘刑
    3年1月8日等情，有臺灣高等法院被告前案紀錄表、上揭函
    釋及執行指揮書在卷可參，並經本院依職權調閱臺灣臺北地
    方檢察署109年度執更字第1406號卷宗核閱無訛，上開事實
    已堪認定。
  ㈡受刑人遭撤銷假釋之時間固於監獄行刑法修正施行前，然受
    刑人係於監獄行刑法修正施行後始具狀向本院聲明異議，此
    有受刑人提出之聲明異議狀上所蓋本院收文戳章附卷可參，
    且觀諸聲明異議人之聲明異議意旨，其並未指摘檢察官執行
    指揮有何違法或不當，而係對法務部撤銷假釋處分不服，屬
    前開監獄行刑法修正施行前因撤銷假釋得聲明異議之案件，
    揆諸前揭說明，於該法109年7月15日修正施行後，自應循上
    開行政爭訟途徑尋求救濟，始為適法。是以，受刑人誤向本
    院聲明異議，於法容有未合，應予駁回。
四、依刑事訴訟法第486條，裁定如主文。 　　　　　　　　　
中    華    民    國    110   年     10    月    7    日
                  刑事第六庭  法  官   李佳靜
上正本證明與原本無異。
如不服本裁定，應於裁定送達後5日內向本院提出抗告狀。因疫
情而遲誤不變期間，得向法院聲請回復原狀。
中　　華　　民　　國　　110 　年　　10　　月　　8 　　日
                              書記官   林珊慧